【裁判字號】    90,交聲,166
【裁判日期】    901220
【裁判案由】    違反道路交通管理處罰條例聲明異議
【裁判全文】
臺灣臺北地方法院交通事件裁定                      九十年度交聲字第一六六號
    異議人即
    受處分人  甲○○
右列受處分人因違反道路交通管理處罰條例案件，對於交通部公路局臺北區監理所中
華民國九十年二月八日所為之處分( 原處分案號：北監五字第裁40-1A0000000號 )聲
明異議，本院裁定如左：
        主      文
原處分撤銷。
        理      由
一、本件原處分意旨略以：受處分人即異議人甲○○所有之一輛車牌CQ-8021 號自用
    小客車於八十九年十一月廿二日上午九時四十分許，在臺北市○○路８設有計時
    收費器之道路收費停車處所停車未依規定繳費，為臺北市停車管理處執勤人員以
    其有違反修正前「道路交通管理處罰條例」第五十六條第一項第十款規定之行為
    掣單( 北市交停字第1A0000000 號 )指定應到案日期( 九十年一月十七日 )逕行
    舉發。受處分人依限到案提出申訴，原處分機關調查結果仍認受處分人有前揭違
    規行為，即於九十年二月八日依「道路交通管理處罰條例」第五十六條第一項第
    十款規定裁處新臺幣六百元罰鍰之處分。惟訊據受處分人雖不否認其駕車於八十
    九年十一月廿二日上午九時四十分許，在臺北市○○路二段國立臺灣大學後門接
    近復興南路口道路收費停車處所停車未繳費，惟辯稱係因未收到補繳停車費通知
    單云云。經查：
    (一)汽車駕駛人駕駛汽車在道路收費停車處所停車未繳費，雖然違反修正前「道
        路交通管理處罰條例」第五十六條第一項第十款( 即九十年一月十七日經總
        統令修正公布之同條例第五十六條第一項第九款 )規定，惟核其性質與「違
        反道路交通管理事件統一裁罰標準及處理細則」第二十三條第一項所列舉六
        款「當場不能」或「不宜攔截」掣單舉發之情形( 如：闖紅燈或平交道、搶
        越行人穿越道、違規停車而駕駛人不在場、不服指揮稽查逃逸或聞消防車救
        護車警備車工程救險車之警號不立即避讓者、以科學儀器取得違規證據資料
        足資認定其違規事實者、或各級學校交通服務隊檢舉違規停車或行近行人穿
        越道時，不暫停讓行人優先通過之車輛而經現場導護人員簽證者 )不符，本
        件掣單舉發當時既然查無前揭「當場不能」或「不宜攔截」之情形，本件在
        道路收費停車處所停車未繳費即予逕行舉發不合法，合先敘明。
    (二)況查本件受處分人所有之該輛車牌CQ-8021 號自用小客車雖曾於前揭時地停
        車未繳停車費，有舉發單位「逾限未繳告發聯」影本一紙在卷可稽，惟查無
        證據證明舉發單位在該收費停車路段之管理員確已將「補繳停車費通知單」
        送達予受處分人，受處分人之辯解洵堪真實。舉發單位在通盤檢討目前道路
        收費停車繳費方式及執行依據前，遽以「逕行舉發」方式裁罰車輛駕駛人，
        實難令人心服。本件異議為有理由，應由本院將原處分撤銷，另由原處分機
        關為適法之處置，以平民怨。
據上論斷，應依道路交通案件處理辦法第二十條前段，裁定如主文。
中      華      民      國     九    十     年    十二    月    二十    日
                          臺灣臺北地方法院交通法庭
                                          法  官    鍾  華
右正本證明與原本無異。
如不服本裁定，應於裁定送達後五日內向本院提出抗告狀。
                                          書記官    劉芸珊
中      華      民      國     九    十     年    十二    月   二十一   日


司法院資訊處製作；財團法人民間司法改革基金會備份。
